---
name: Thiago C.L. Silveira
position: "Pesquisador | Biólogo | Dr. Zoologia"
address: |
         | Florianópolis - Brasil
         | Brasileiro -  18/05/1978
profilepic: foto_pht.png
phone: +55 48 99113 5385
email: silveira.tcl@gmail.com
researchgate: Thiago_Cesar_Silveira2
orcid: 0000-0002-3163-479X
www: lattes.cnpq.br/5960267776845701
headcolor: 009ACD
date: "`r format(Sys.time(), '%B, %Y')`"

output: vitae::awesomecv
always_allow_html: yes
header-includes:
  \usepackage{multicol}
  \usepackage{colortbl}
  \usepackage{hhline}
  \definecolor{light-gray}{gray}{0.95}
---

```{r setup, include=FALSE}
knitr::opts_chunk$set(echo = FALSE, warning = FALSE, message = FALSE)
library(vitae)
library(ggplot2)
library(dplyr)
library(sf)
library(rworldmap)
library(rworldxtra)
library(stplanr)
library(ggrepel)
library(emojifont)
library(kableExtra)
library(huxtable)
library(gridExtra)
```
# Sobre mim

Possuo graduação em Ciências Biológicas, mestrado em Biologia Animal (UFRGS) e doutorado em Zoologia (PUCRS - Doutorado Sanduíche em Walles-UK). Atualmente trabalho como bolsista de pós-doutorando PNPD no Programa de Pós-Graduação em Ecologia (UFSC). Tenho experiência na área de ecologia aquática com ênfase em invertebrados, peixes, modelos espaciais e modelos de nicho usando software R e SIG em meu campo de pesquisa.  
Minha experiência de ensino é em nível de pós-graduação, variando de estatística aplicada à Ecologia e práticas ecológicas em Ecologia de Campo.


```{r edu_plot, fig.align='center', fig.width=6.5, fig.height=3, fig.showtext=TRUE}

load.fontawesome()
uni <- fontawesome('fa-university')
work <- fontawesome('fa-briefcase')
world <- getMap(resolution = "high")
world <- world %>% st_as_sf()
cities<- st_sfc(
  st_point(c(-30.1087957,-51.3172281)),
  st_point(c(53.2209389,-4.1777092)),
  st_point(c(-27.5713144,-48.7504738))
) %>%
  st_sf(name = c('Porto Alegre, SC', 'Bangor, UK', 'Florianópolis, SC')) %>%
  st_set_crs(4326) %>%
  mutate(label = c(uni, uni, work))

routes <- cities %>%
  points2line() %>%
  theme(panel.grid = element_line(color = 'transparent'),
  plot.margin = margin(-1, 0, -1, 0, "cm"),
  axis.text = element_blank(),
  axis.title = element_blank()
  )
```

# Habilidades e Interesses

Minha formação é em ciências biológicas, com ênfase em Zoologia e Ecologia. Como pós-doutorando no PPG Ecologia-UFSC fui incentivado a lecionar, e, ao longo de cinco anos (2016-atual), essa experiência tem sido muito enriquecedora na minha formação como professor. 

# Formação
```{r}
library(tibble)
tribble(
  ~ Degree, ~ Year, ~ Institution, ~ Where,
  "Ciências Biológicas", "1999-2004", "PUCRS", "Porto Alegre, RS",
  "Mestrado em Biologia Animal", "2005-2007", "UFRGS", "Porto Alegre, RS",
  "Doutorado em Zoologia", "2011-2015", "PUCRS", "Porto Alegre, RS",
) %>% 
  detailed_entries(Degree, Year, Institution, Where)
```

# Experiência Docente
```{r}
library(tibble)
tribble(
  ~ Disciplina, ~ Ano, ~ Instituição, ~ Local,
  "Ecology lectures (ministrada em Inglês)", "2019-2019", "UFSC", "Florianópolis-SC",
  "Distribuição de Espécies e Modelagem de Nicho (ministrada em Português)", "2016-2018",    "UFSC", "Florianópolis-SC",
  "Estatística Aplicada a Análise Ambiental (ministrada em Português)", "2016-2019", "UFSC",   "Florianópolis-SC",
  "Introducão a Análise Multivariate (ministrada em Português)", "2016-2019", "UFSC", "Florianópolis-SC",
  "Ecologia de Campo (ministrada em Português)", "2016-2019", "UFSC", "Florianópolis",
) %>% 
  detailed_entries(Disciplina, Ano, Instituição, Local)
```
# Artigos 

```{r}


```
# Informações Adicionais
To access my complete CV, please go to my Lattes CV on [**http://lattes.cnpq.br/5960267776845701**](http://lattes.cnpq.br/5960267776845701). If you want a personal reference, please get in touch with Dra. Andrea Santarosa Freire **(freireandreas@gmail.com)**, coordinator of the Post Graduation Program in Ecology - UFSC.  

